【裁判字號】    99,上易,63
【裁判日期】    990125
【裁判案由】    竊盜等
【裁判全文】
臺灣高等法院高雄分院刑事判決          99年度上易字第63號
上  訴  人
即  被  告  乙○○
上列上訴人因竊盜等案件，不服臺灣高雄地方法院98年度易字第
984 號中華民國98年11月27日第一審判決（起訴案號：臺灣高雄
地方法院檢察署98年度偵字第13018 號），提起上訴，本院判決
如下：
     主  文
上訴駁回。
     理  由
一、按上訴書狀應敘述具體理由；又第二審法院認為上訴書狀未
    敘述理由或上訴有刑事訴訟法第362 條前段之情形者，應以
    判決駁回之，同法第361 條第2 項、第367 條前段定有明文
    。
二、上訴人即被告乙○○（下稱被告）上訴意旨略以：被告係應
    「阿清」請求協助載運廢鐵，而到達甲○○所有坐落高雄市
    苓雅區○○○路194 號房屋，其並未拆卸、竊取甲○○所有
    物品等語。
三、經查，被告與真實姓名年籍不詳綽號「清仔」之成年男子共
    同於98年4 月25日中午12時30分許，至甲○○所有上開整修
    中房屋之頂樓拆卸竊取鋁門窗架3 個及水塔桶1 個未得手之
    事實，已經證人即甲○○及證人即甲○○之妻賴澄枝於偵查
    中結證稱係聽聞頂樓有敲打聲而前往察看，適見被告與另一
    男子敲打玻璃及水塔等語甚詳，互核相符，並有甲○○所有
    上開整修房屋現場照片在卷可佐，參以被告就為何前往甲○
    ○所有上開房屋頂樓，前後陳述均不一致，被告所辯未竊取
    甲○○所有物品一節，即無可採。原審乃認被告竊盜未遂犯
    行事證明確，予以論罪科刑，其認事用法，核無不合，量刑
    亦屬允當。被告上訴意旨否認犯罪，指摘原判決不當，為無
    理由，應予駁回。此外，被告並未依據卷內既有訴訟資料或
    提出新事證，指摘或表明原審判決有何採證認事、用法或量
    刑等足以影響判決本旨之不當或違法，而構成應予撤銷之具
    體理由（例如：依憑證據法則具體指出所採證據何以不具證
    據能力，或依憑卷證資料，明確指出所為證據證明力之判斷
    如何違背經驗、論理法則），其上訴即不合法律上之程式。
    再上訴不合法律上之程式之情形，依刑事訴訟法第367 條但
    書規定：「但其情形可以補正而未經原審法院命其補正者，
    審判長應定期間先命補正。」，係指上訴書狀未敘述理由，
    原審未命補提理由書狀，審判長即應定期間先命補正。被告
    提起上訴時，上訴書狀如已載理由者，即無審判長應定期間
    先命補正之適用。從而，被告之上訴書狀未敘述具體理由，
    且於上訴期間屆滿（即98年12月18日）後之20日內（即99年
    1 月8 日以前），亦未補提上訴具體理由，依上開規定，顯
    屬違背法律上之程式，應由本院依同法第367 條前段、第37
    2 條不經言詞辯論判決如主文。
中    華    民    國    99    年    1     月    25    日
                  刑事第八庭    審判長法  官 洪兆隆
                                      法  官 張盛喜
                                      法  官 郭玫利
以上正本證明與原本無異。
本判決不得上訴。
中    華    民    國    99    年    1     月    25    日
                                      書記官 梁美姿

司法院資訊處製作；財團法人民間司法改革基金會備份。
